臺灣高等法院刑事判決　　　　　　　　94年度上訴字第1515號
上　訴　人　臺灣基隆地方法院檢察署檢察官
被　　　告　甲○○
上列上訴人因被告違反毒品危害防制條例案件，不服台灣基隆地
方法院94年度訴字第93號，中華民國94年3月30日第一審判決（
起訴案號：台灣基隆地方法院檢察署94年度毒偵字第324號，併
案案號：94年度毒偵字第599號、第699號），提起上訴，及由檢
察官移送併案審理（台灣基隆地方法院檢察署94年度偵字第1046
號、第1128號、第1371號）本院判決如下：
    主  文
原判決撤銷。
甲○○連續施用第一級毒品，累犯，處有期徒刑壹年。
扣案之第一級毒品海洛因壹包（淨重零點零伍公克）及含第一級
毒品海洛因殘渣之夾鍊袋貳個均沒收銷燬；注射針筒壹支、沾血
衛生紙一張及吸管壹支均沒收。
    事  實
一、甲○○前因施用第2級毒品案件，經裁定送觀察勒戒後，認
    無繼續施用毒品之傾向，由臺灣基隆地方法院檢察署檢察官
    於民國90年9月28日，以90年度毒偵字第1253號為不起訴處
    分確定；復因施用第1級、第2級毒品案件，經裁定送觀察勒
    戒後，認有繼續施用毒品之傾向，由臺灣基隆地方法院裁定
    送強制戒治，並就施用第1級毒品與第2級毒品部分判處有期
    徒刑6月、4月，應執行有期徒刑8月確定，91年9月26日入所
    執行強制戒治，92 年3月23日停止戒治付保護管束，同年9
    月16日強制戒治期滿，有期徒刑則於92年9月22日易科罰金
    執行完畢。
二、詎其仍不知悔改，於強制戒治執行完畢後5年內，復基於施
    用第1級毒品海洛因之概括犯意，自93年12月21日起至94年4
    月12日8時許採尿前24小時內之某時（扣除查獲至採尿之時
    間）止，在基隆市○○區○○街284之3號住處，以將第1級
    毒品海洛因加水注入注射針筒施打血管之方式，平均2至3天
    施用1次，而連續施用第1級毒品海洛因多次。
三、嗣其先後為警於下列時、地查獲，並扣得如下物品：
    １、93年12月23日晚上8時許，在其上址住處，並扣得其所
        有供施用第1級毒品海洛因之注射針筒1支。
    ２、94年1月3日下午6時30分許，在基隆市○○區○○路，
        扣得含第1級毒品海洛因殘渣之夾鍊袋1個。
    ３、94年1月19日上午11時15分許，在基隆市○○路及愛四
        路口。
    ４、94年2月14日18時30分許，在其上址住處，扣得含第1級
        毒品海洛因殘渣之夾鍊袋1個。
    ５、94年3月7日在基隆市○○街284號前，扣得海洛因一包
        （淨重0.05公克）。
    ６、94年3月10日21時在其上址住處查扣沾血衛生紙1張及吸
        管1支。
    ７、94年4月12日1時30分許在基隆市○○路393巷口查獲。
    理  由
一、認定犯罪事實所憑證據及理由
（一）被告甲○○於警詢、偵查中及原審及本院審理中之自白。
      被告自白連續施用第1級毒品海洛因之事實，核與下列證
      據相符，堪予採信。
（二）台灣尖端先進生技醫藥股份有限公司濫用藥物尿液檢驗報
      告6紙、基隆市警察局毒品初步鑑驗報告單1紙、證物照片
      2幀、法務部調查局94年6月1日調科一字第320002841號鑑
      定通知書1紙。
（三）扣案之安非他海洛因一包（淨重0.05公克）、注射針筒1
      支、殘渣袋2個、吸管1支、沾有血液衛生紙1張。
二、撤銷原判決之理由：
    原審對於被告予以論罪科刑，固非無見。但查關於被告另犯
    由檢察官聲請本院併案審理之犯行，即自94年3月11日以後
    至同年4月12日8時許採尿前24小時內之某時（扣除查獲至採
    尿之時間）止，施用海洛因之犯行，原審未及一併審酌處理
    ，於法即有未洽，本院依此將原判決撤銷改判。
三、自為判決論罪科刑之理由：
（一）、核被告所為，係犯毒品危害防制條例第10條第1項之施
        用第1級毒品罪。其持有第1級毒品之低度行為，應為其
        施用之高度行為所吸收，不另論罪。被告先後多次施用
        第1級毒品犯行，時間緊接，手段相同，觸犯構成要件
        相同之罪名，顯係基於概括犯意為之，應依連續犯規定
        論以一罪，並加重其刑。上述檢察官移送併案審理部分
        與起訴部分具有裁判上一罪之連續關係，本院自得一併
        審理。再被告曾受事實欄所示之判決及有期徒刑執行完
        畢，有本院被告前案紀錄表附卷可參，被告於刑之執行
        完畢後五年內再犯本件有期徒刑之罪，為累犯，應依刑
        法第47條規定加重其刑，並依法遞加重之。
（二）、爰審酌被告前有多次施用毒品前科，已如前述，竟仍不
        知悔改，且數度為警查獲然繼續施用第1級毒品，惟犯
        罪後坦承犯行、態度良好，且所犯施用毒品行為係戕害
        自己身心健康，尚未危及他人等一切情狀，量處有期徒
        刑1年。
（三）、扣案之海洛因一包（淨重0.05公克）夾鍊袋2個含有第1
        級毒品海洛因之殘渣，業如前認定，因所含海洛因殘渣
        量微，無法與夾鍊袋分離，爰依法宣告沒收銷燬之；另
        扣案之注射針筒1支、吸管1支、沾有血液衛生紙1張，
        為被告所有供施用第1級毒品海洛因之用，亦據被告供
        明在卷，爰依法宣告沒收。
四、適用之法律：
　刑事訴訟法第369條第1項前段、第364條、第299條第1項前段
  ，毒品危害防制條例第10條第1項、第18條第1項前段，刑法第
  11條、第56條、第47條、第38條第1項第2款。
本案經檢察官錢漢良到庭執行職務。
中　　華　　民　　國　　94　　年　　9 　　月　　9 　　日
　　　　　　　　　刑事第十六庭  審判長法　官  范清銘
　　　　　　　　　　　　　　　　　　  法　官  杜惠錦
　　　　　　　　　　　　　　　　　　  法　官  廖紋妤
以上正本證明與原本無異。
如不服本判決，應於收受送達後十日內向本院提出上訴書狀，其
未敘述上訴之理由者並得於提起上訴後十日內向本院補提理由書
（均須按他造當事人之人數附繕本）。
                                      書記官  王增華
中　　華　　民　　國　　94　　年　　9 　　月　　9 　　日
附錄：本案論罪科刑法條全文
毒品危害防制條例第10條第1項：
施用第1 級毒品者，處6 月以上5 年以下有期徒刑。
